臺灣臺中地方法院刑事裁定
111年度聲字第591號
聲  請  人  臺灣臺中地方檢察署檢察官
受  刑  人  陳國豪


上列聲請人因受刑人數罪併罰有二裁判以上，聲請定其應執行之
刑（111年度執字第426號、111年度執聲字第343號），本院裁定
如下：
    主      文
陳國豪犯如附表所示各罪，所處如附表所示之刑，應執行有期徒
刑玖月，其中參月又拾捌日，如易科罰金，以新臺幣壹仟元折算
壹日;另伍月又拾貳日，如易科罰金，以新臺幣參仟元折算壹日
。
    理      由
一、聲請意旨略以：上開受刑人犯數罪，先後經判決確定如附表
    ，應依刑法第53條、第51條第5款規定，定應執行之刑，爰
    依刑事訴訟法第477條第1項規定聲請裁定等語。
二、按數罪併罰之數罪所處之刑，均得易科罰金，其折算標準不
    同，於定應執行刑時，應如何諭知易科罰金之折算標準，所
    涉及之法律問題意義重大，而有加以闡釋之必要。查刑法第
    51條就有期徒刑之數罪併罰定應執行刑，係採限制加重原則
    ，而不採併科原則或吸收原則，乃為避免採併科原則，可能
    導致刑罰偏重而過苛，不符現代刑法之社會功能；採吸收原
    則，可能導致評價不足，而有鼓勵犯罪之嫌。此項限制加重
    原則，不僅於有期徒刑定應執行刑時，有其適用，在數罪併
    罰之數罪所處之刑，均得易科罰金，於定折算標準時，亦同
    應遵循。從而數罪併罰之數罪所處之刑，均得易科罰金，其
    折算標準不同時，因原確定之本案判決所諭知不同之易科罰
    金折算標準，亦有確定力，應受其拘束。故應按比例就所定
    之刑，分別諭知各該部分易科罰金之折算標準，始屬適法而
    合乎公平正義（最高法院109年度台非字第22號判決意旨參
    照）。　　
三、本件受刑人陳國豪因犯附表所示之罪，經臺灣高等法院臺中
    分院及本院先後判處如附表所示之刑，並均經分別確定在案
    ，有上開案件判決書及臺灣高等法院被告前案紀錄表等在卷
    可憑。茲檢察官聲請定其應執行之刑，本院認為本件聲請與
    規定尚無不合，應予准許。惟本件定應執行有期徒刑9月，
    如擇有利於受刑人之折算標準以1000元折算1日，則易科罰
    金折算金額為27萬元〔即9（月）×30（日）×1000元＝27萬元〕
    ，反而較附表編號3原定有期徒刑6月之易科罰金折算金額54
    萬元〔即6（月）×30（日）×3000元＝54萬元〕少，顯有未當；
    又若應執行有期徒刑9月之折算標準均以3000元折算1日，則
    超過6月部分之3月易科罰金折算金額為27萬元〔即3（月）×3
    0（日）×3000元＝27萬元〕，明顯已逾附表編號1至2原定應執
    行有期徒刑4月之易科罰金折算金額12萬元〔即4（月）×30（
    日）×1000元＝12萬元〕，而不利於受刑人。準此，本件附表
    編號1至2與編號3各罪之易科罰金折算標準既有所不同，依
    上開說明，應按比例就所定應執行之刑(附表編號1至2原定
    應執行刑4月，所占比例部分為4月/(4月+6月)×9月(即本案
    應執行刑)=3.6月，即3月又18日;附表編號3原定刑度6月，
    所占比例部分為6月/(4月+6月)×9月(即本案應執行刑)=5.4
    月，即5月又12日)，分別諭知各部分易科罰金之折算標準即
    如主文所示，較為妥適。
四、又定應執行之刑，應由犯罪事實最後判決之法院檢察官聲請
    該法院依法裁定之，不能因犯罪之一部分所科之刑業經執行
    完畢，而認檢察官之聲請為不合法，予以駁回。至已執行部
    分，自不能重複執行，應由檢察官於指揮執行時扣除之，此
    與定應執行刑之裁定無涉（最高法院87年度台非字第371號
    、88年度台抗字第325號裁判意旨參照）。是本件受刑人所
    犯如附表編號1、2所示之罪，雖已於109年6月29日易科罰金
    執行完畢，有臺灣高等法院被告前案紀錄表在卷可稽，然揆
    諸首揭裁判意旨，本件仍應予定應執行之刑，至受刑人已執
    行之部分，乃檢察官於指揮執行時應予扣除之問題，附予敘
    明。
五、爰依刑事訴訟法第477條第1項，刑法第53條、第51條第5款
    、第41條第1項前段、第8項，裁定如主文。
中    華    民    國   111    年     2     月  25     日
                  刑事第二庭    法  官  王振佑
以上正本證明與原本無異。
如不服本裁定，應於收受送達後5日內向本院提出抗告狀。（應
附繕本）
                                書記官  王淑燕
　　　　　　　　　　　　　　　　
中　　華　　民　　國　　111 　年　　2 　　月　　25　　日
附表：受刑人陳國豪定應執行刑案件一覽表
 編          號           1          2         3  罪          名       恐嚇危害安全       恐嚇危害安全       賭博  宣    告    刑  有期徒刑2月 有期徒刑3月  有期徒刑6月  犯  罪  日  期  107年07月14日  107年09月17日 105年10月15日至106年02月09日  偵查(自訴)機關  年  度  案  號  臺中地檢108年度偵字第12561、17039號 臺中地檢108年度偵字第12561、17039號 臺中地檢106年度偵字第27614、32055號 最  後 事實審 法    院       中高分院       中高分院     臺中地院  案    號 109年度上易字第426號 109年度上易字第426號 108年度易字第998號  判決日期 109年04月30日 109年04月30日 110年06月30日 確  定 判  決 法    院       中高分院        中高分院      臺中地院  案    號 109年度上易字第426號 109年度上易字第426號 108年度易字第998號  判    決 確定日期 109年04月30日 109年04月30日 110年08月03日 是否為得易科罰金 、易服社會勞動之 案件         是        是        是    備   註   編號1至2，應執行有期徒刑4月。  臺中地檢111年度執字第426號